臺灣臺南地方法院刑事判決　　　　　　　100年度易字第447號
公　訴　人　臺灣臺南地方法院檢察署檢察官
被　　　告　楊智傑
上列被告因侵占案件，經檢察官提起公訴（100年度偵緝字第259號）
，本院判決如下：
    主  文
楊智傑連續意圖為自己不法之所有，而侵占業務上所持有之物，
處有期徒刑拾月。
  事實及理由
一、本案被告楊智傑所犯刑法第三百三十六條第二項業務侵占罪
    ，並非死刑、無期徒刑或最輕本刑有期徒刑三年以上之罪，
    亦非高等法院管轄第一審案件，且於準備程序進行中，被告
    先就被訴事實為有罪之陳述，經告知被告簡式審判程序之旨
    ，並聽取檢察官、被告之意見後，本院合議庭裁定由受命法
    官進行簡式審判程序，是本案之證據調查，依刑事訴訟法第
    二百七十三條之二、第一百五十九條第二項之規定，不適用
    傳聞法則有關限制證據能力之相關規定；並得依同法第三百
    十條之二準用第四百五十四條之規定製作略式判決書（僅記
    載「證據名稱」），合先敘明。
二、本件犯罪事實引用起訴書之記載（如附件）。
三、前項犯罪事實，有下列事證足資證明：
（一）、被告楊智傑於偵查中（偵三卷第八至九頁）及本院審理
        時之自白
（二）、證人即告訴人公司代理人曾盟恩之指證（警一卷第一
        至三頁、偵二卷第八至九頁）
（三）、支出傳票、統一發票、客戶對帳單及銷售明細表、付款
        簽收簿、現金支出傳票、付款證明單、日曆行事簿等（
        警卷第十一至二一頁，偵一卷第三至十三頁，偵二卷第
        十頁）
    本件事證明確，被告之犯行，堪以認定。
四、核被告所為，係犯刑法第三百三十六條第二項之業務侵占罪
    。按被告行為後，刑法部分條文業於九十四年一月七日經立
    法院三讀修正，而經總統於九十四年二月二日公布並於九十
    五年七月一日施行，而新修正之刑法第二條第一項規定：「
    行為後法律有變更者，適用行為時之法律。但行為後之法律
    有利於行為人者，適用最有利於行為人之法律。」，而該法
    係規範行為後法律變更所生新舊法律比較之準據法，於新法
    施行後，即應逕用該條為「從舊從輕」之比較；且本次法律
    變更，比較時應就罪刑有關之共犯、未遂犯、想像競合犯、
    牽連犯、連續犯、結合犯，以及累犯加重、自首減輕暨其他
    法定加減原因（如身分加減）與加減例等一切情形，綜其全
    部罪刑之結果而為比較（最高法院九十五年五月二十三日九
    十五年度第八次刑庭會議決議參照）。經查：
（一）、被告行為後，刑法第五十六條連續犯之規定，業於九十
        四年一月七日修正公布刪除，並於九十五年七月一日施
        行，則被告之犯行，因行為後新法業已刪除連續犯之規
        定，此刪除雖非犯罪構成要件之變更，但顯已影響行為
        人刑罰之法律效果，自屬法律有變更，依新法第二條第
        一項規定，比較新、舊法結果，仍應適用較有利於被告
        之行為時法律即舊法論以連續犯（最高法院九十五年第
        八次刑事庭會議決議參照），是被告先後多次犯行，為
        時間緊接，所犯構成要件相同之罪，顯係基於概括犯意
        反覆為之，為連續犯，應依修正前刑法第五十六條連續
        犯之規定論以一罪，並依法加重其刑。
（二）、按刑法第五十七條規定雖於九十四年二月二日修正公佈
        ，並於九十五年七月一日施行，然此為法院就刑之裁量
        及酌減審認標準見解之明文化，非屬於法律變更（最高
        法院九十五年度第八次刑事庭會議決議內容參照），毋
        庸比較。爰審酌被告犯罪之動機、目的係貪圖利益、侵
        占之手段非輕、所生危害、所侵占之金額合計為如起訴
        書附表所示、被害人所受之損害、惟犯罪後坦認犯行，
        足見態度良好等一切情狀，量處如主文所示之刑。公訴
        意旨另請求本院判處有期徒刑一年，然本院審酌被告前
        揭情狀，認以量處如主文所示之刑，較符罪刑均衡原則
        。
五、另按犯罪在中華民國九十六年四月二十四日以前者，除本條
    例另有規定外，經判處有期徒刑、拘役或罰金者，減其刑期
    或金額二分之一（中華民國九十六年罪犯減刑條例第二條第
    一項第三款參照），又按依本條例應減刑之罪，未經判決確
    定者，於裁判時，減其宣告刑。依其項規定裁判時，應於判
    決主文同時諭知其宣告刑及減得之刑（中華民國九十六年罪
    犯減刑條例第七條參照）。查被告行為後，中華民國九十六
    年罪犯減刑條例於九十六年六月十五日通過，於九十六年七
    月十六日施行，被告所犯上揭各罪固在九十六年四月二十四
    日以前，合於同條例第二條第一項之規定，惟觀諸中華民國
    九十六年罪犯減刑條例第五條規定：「本條例施行【前】，
    經通緝而未於中華民國九十六年十二月三十一日以前自動歸
    案接受偵查、審判或執行者，不得依本條例減刑。」，被告
    係於九十三年四月二十九日經臺灣臺南地方法院檢察署檢察
    官發布通緝，有該署九十三年四月十九日南檢惟辨緝字第九
    三八號通緝書在卷可參（見偵查卷第十四頁），被告係於一
    百年三月十三日緝獲，亦有海巡署中部地區巡防局金門機動
    查緝隊移送書及解送人犯報告書各一紙在卷足佐（見偵查卷
    第一頁至第二頁），故被告既未於九十六年十二月三十一日
    前自動歸案接受偵查、審判，自不得予以減刑，附此敘明。
據上論斷，應依刑事訴訟法第二百七十三條之一第一項、第二百
九十九條第一項前段、第三百十條之二、第四百五十四條第二項
，刑法第二條第一項前段，廢止前刑法第五十六條，刑法第三百
三十六條第二項，刑法施行法第一條之一，判決如主文。
本案經檢察官吳書嫺到庭執行職務。
中    華    民    國  100    年     5     月    31    日
                  刑事第二庭    法  官  黃翰義
以上正本證明與原本無異。
如不服本判決應於收受本判後10日內向本院提出上訴書狀，並應
敘述具體理由。其未敘述上訴理由者，應於上訴期間屆滿後20日
內向本院補提理由書狀（均須按他造當事人之人數附繕本）「切
勿逕送上級法院」。
                                書記官  謝文心
中    華    民    國   100    年    6     月    1     日
附錄本件論罪科刑法條全文：
中華民國刑法第336條
（公務公益侵占罪、業務侵占罪）
對於公務上或因公益所持有之物，犯前條第 1 項之罪者，處 1
年以上 7 年以下有期徒刑，得併科 5 千元以下罰金。
對於業務上所持有之物，犯前條第 1 項之罪者，處 6 月以上
5 年以下有期徒刑，得併科 3 千元以下罰金。
前二項之未遂犯罰之。